臺灣高雄地方法院刑事判決　　　　　　　94年度易字第271號
公　訴　人　臺灣高雄地方法院檢察署檢察官
被　　　告　乙○○　男　56歲.
選任辯護人　李衍志律師
右列被告因竊盜案件，經檢察官提起公訴（93度偵字第23965號
），嗣於本院行準備程序中，被告先就被訴事實為有罪之陳述，
經告知被告簡式審判程序之旨，並聽取當事人之意見後，本院合
議庭裁定由受命法官獨任進行簡式審判程序，判決如左：
    主  文
乙○○攜帶兇器、毀越安全設備竊盜，處有期徒刑捌月。緩刑參
年。
    事  實
一、乙○○意圖為自己不法之所有，於民國九十三年十一月廿五
    日上午六時五分許，在高雄縣大寮鄉○○村○○路四十一之
    三號丙○○住處後面，以在現場附近草叢內拾得之客觀上對
    人身體具行兇危險性之油壓剪一支，剪斷丙○○住處後面牆
    旁之鐵絲網之安全設備後，鑽進丙○○住處內（侵入住宅部
    分未據告訴），將關在鐵籠內之「米格魯」犬一隻抓出，而
    竊取該「米格魯」犬，得手後，於離去約五十公尺時，為丙
    ○○發現而報警當場查獲。並扣得該油壓剪一支。
二、案經高雄縣政府警察局林園分局報告臺灣高雄地方法院檢察
    署檢察官偵查起訴。
    理  由
一、本件被告所犯為死刑、無期徒刑、最輕本刑為三年以上有期
    徒刑以外之罪，其於準備程序中就被訴事實為有罪之陳述，
    經告知簡式審判程序之旨，並聽取當事人之意見後，本院認
    為適宜獨任進行簡式審判程序，而裁定進行簡式程序審理，
    合先敘明。
二、右揭事實，迭據被告在警、偵訊及本院審理時自白不諱，並
    經被害人丙○○於警訊時指述甚明，互核相符，且有現場照
    片四張附卷可稽，又有前揭之行竊工具油壓剪一支扣案為佐
    ，該油壓剪係鐵質，長約卅一公分，其客觀上對人身體具行
    兇危險性，亦經本院於審理時勘驗後記載於審判筆錄甚明。
    此外，尚有該「米格魯」犬業經被害人領回之贓物認領保管
    收據一紙在卷為憑，被告自白與事實相符，其犯行堪以認定
    。
三、查被告攜帶油壓剪一支剪斷被害人住宅圍牆旁之鐵絲網後入
    內行竊，該鐵絲網依社會通念足為防盜之設備，該油壓剪則
    在客觀上對人身體具行兇之危險性，核屬兇器。則被告所為
    係犯刑法第三百二十一條第一項第三、二款之攜帶兇器、毀
    越安全設備竊盜罪。茲審酌被告犯罪情節非重，犯後始終坦
    承犯行，顯有悔意，雖已得手，惟未及攜贓逃逸即被查獲，
    且財物業經被害人領回，損害尚未擴大等，及其他一切情狀
    ，爰量處如主文所示之刑。另被告未曾受有期徒刑以上刑之
    宣告，有臺灣高等法院被告全國前案紀錄表可稽，信其經此
    起訴、審判，當知警惕，無再犯之虞，本院認所受之宣告刑
    ，以暫不執行為適當，併予宣告緩刑三年，用啟自新。扣案
    油壓剪一支，被告否認為其所有，而辯稱：係在現場附近草
    叢內拾得等語，本院勘驗該油壓剪之外表鐵質已鏽蝕嚴重，
    又其外表之漆色亦與現場鐵絲網之漆色相同，因認被告前開
    所辯，尚非不能採信，則該油壓剪雖係被告持以供犯罪所用
    之物，然並非被告所有，爰不予宣告沒收，併此敘明。
據上論斷，應依刑事訴訟法第二百七十三條之一第一項、二百九
十九條第一項前段，刑法第三百二十一條第一項第二款、第三款
、第七十四條第一款，判決如主文。
本案經檢察官甲○○到庭執行職務。
中　　華　　民　　國　　94　　年　　3 　　月　　29　　日
                        刑事鳳山第二庭
                　          法　官  邱  明  弘
右正本證明與原本無異。
如不服本判決，應於判決送達後十日內，向本院提出上訴狀。
　　　　　　　　　　　　　　書記官  陳掌珠
中　　華　　民　　國　　94　　年　　3 　　月　　29　　日
附錄本判決論罪之法條：
刑法第三百二十一條第一項第三款
犯竊盜罪而有左列情形之一者，處六月以上五年以下有期徒刑：
一於夜間侵入住宅或有人居住之建築物、船艦，或隱匿其內而犯
之者。二毀越門扇、牆垣或其他安全設備而犯之者。
三  攜帶兇器而犯之者。
四  結夥三人以上而犯之者。
五  乘火災、水災或其他災害之際而犯之者。
六  在車站或埠頭而犯之者。
前項之未遂罰之。
